【裁判字號】    97,裁,3646
【裁判日期】    970717
【裁判案由】    虛報進口貨物產地
【裁判全文】
最  高  行  政  法  院  裁  定
                                      97年度裁字第3646號
上  訴  人  悅群股份有限公司
代  表  人  吳婉華
訴訟代理人  王炯棻  律師
被 上訴 人  財政部高雄關稅局
代  表  人  蔡秋吉
上列當事人間因虛報進口貨物產地事件，上訴人對於中華民國97
年3月31日高雄高等行政法院97年度訴字第10號判決，提起上訴
，本院裁定如下：
    主  文
上訴駁回。
上訴審訴訟費用由上訴人負擔。
    理  由
一、按對於高等行政法院判決之上訴，非以其違背法令為理由，
    不得為之，行政訴訟法第242條定有明文。依同法第243條第
    1項規定，判決不適用法規或適用不當者，為違背法令；而
    判決有同條第2項所列各款情形之一者，為當然違背法令。
    是當事人對於高等行政法院判決上訴，如依行政訴訟法第24
    3條第1項規定，以高等行政法院判決有不適用法規或適用不
    當為理由時，其上訴狀或理由書應有具體之指摘，並揭示該
    法規之條項或其內容；若係成文法以外之法則，應揭示該法
    則之旨趣；倘為司法院解釋或本院之判例，則應揭示該判解
    之字號或其內容。如以行政訴訟法第243條第2項所列各款情
    形為理由時，其上訴狀或理由書，應揭示合於該條項各款之
    事實。上訴狀或理由書如未依此項方法表明，或其所表明者
    與上開法條規定不合時，即難認為已對高等行政法院判決之
    違背法令有具體之指摘，其上訴自難認為合法。
二、本件上訴人對於高等行政法院判決上訴，主張：原判決依據
    財政部關稅總局「進口貨物原產地認定委員會」審議結果，
    採認系爭貨物為中國大陸生產，無視該鑑定機關與被上訴人
    為上下層行政機關，立場難期公允，且上開專家意見前後矛
    盾，原判決未予細究，亦未依職權調查產地證明書之真偽，
    自有判決理由不備及理由矛盾之違背法令。又上訴人信賴系
    爭貨物產地政府核發之文件而申報產地，並無故意或過失違
    反誠實申報義務，原判決未查當然違背法令云云。本院按原
    判決認上訴人自越南進口POLISHED TILE 60CM×60CM（UNGL
    AZED）乙批，經被上訴人報經財政部關稅總局進口貨品原產
    地認定委員會認定，實到來貨產地應為中國大陸，與原申報
    產地不符，係屬非經濟部開放准許輸入之大陸物品，上訴人
    確有虛報進口貨物產地，涉及逃避管制之情事，原處分依海
    關緝私條例第37條第3項規定轉據同條例第36條第1項及營業
    稅法第51條規定，處以罰鍰，並追徵所漏進口稅款，訴願決
    定予以維持，並無不合，業於理由中詳以論述，經核其上訴
    狀內容，係就原審取捨證據、認定事實之職權行使，指摘其
    為不當，並就原審已論斷者，泛言未論斷，或就原審所為論
    斷，泛言其論斷矛盾，而非具體表明合於不適用法規、適用
    法規不當、或行政訴訟法第243條第2項所列各款之情形，難
    認對該判決之如何違背法令已有具體之指摘。依首開規定及
    說明，應認其上訴為不合法。
三、據上論結，本件上訴為不合法。依行政訴訟法第249條第1項
    前段、第104條、民事訴訟法第95條、第78條，裁定如主文
    。
中    華    民    國    97    年    7     月    17    日
                    最高行政法院第五庭
                        審判長法官  劉  鑫  楨
                              法官  姜  仁  脩
                              法官  黃  淑  玲
                              法官  劉  介  中
                              法官  吳  慧  娟
以  上  正  本  證  明  與  原  本  無  異
中    華    民    國    97    年    7     月    17    日
                              書記官  王  史  民


司法院資訊處製作；財團法人民間司法改革基金會備份。
